臺灣臺南地方法院刑事判決
111年度交易字第687號
公  訴  人  臺灣臺南地方檢察署檢察官
被      告  李志憲


上列被告因公共危險案件，經檢察官提起公訴（111年度偵字第7
230號），被告就被訴事實為有罪之陳述，本院裁定進行簡式審
判程序，判決如下：
    主  文
李志憲駕駛動力交通工具而吐氣所含酒精濃度達每公升零點二五
毫克以上，累犯，處有期徒刑陸月，併科罰金新臺幣參萬元，有
期徒刑如易科罰金，罰金如易服勞役，均以新臺幣壹仟元折算壹
日。
    事實及理由
一、按本件被告李志憲所犯為死刑、無期徒刑、最輕本刑3年以
    上有期徒刑以外之罪，亦均非屬高等法院管轄之第一審案件
    ，其於審理時先就被訴事實均為有罪之陳述，經告知簡式審
    判程序之旨，並聽取檢察官、被告之意見後，本院依刑事訴
    訟法第273條之1第1項規定裁定進行簡式審判程序，是本案
    之證據調查，依同法第273條之2規定，不受同法第159條第1
    項、第161條之2、第161條之3、第163條之1，及第164條至
    第170條所規定證據能力認定及調查方式之限制，合先敘明
    。
二、本件犯罪事實及證據，除證據部分補充：「被告於本院審理
    時之自白及財團法人臺灣商品檢測驗證中心呼氣酒精測試器
    檢定合格證書1紙」外，其餘犯罪事實及證據均引用附件檢
    察官起訴書之記載。
三、論罪科刑：
(一)核被告所為，係犯刑法第185條之3第1項第1款之駕駛動力交
    通工具而吐氣所含酒精濃度達每公升0.25毫克以上之罪。
(二)本案公訴人以被告前因公共危險案件，經本院以106年度交
    易字第152號及106年度交簡字第4626號判決分別判決有期徒
    刑10月、6月確定，上開案件接續執行，於民國107年10月1
    日因縮短刑期假釋出監，於108年1月3日假釋期滿未經撤銷
    ，視為執行完畢等情，有刑案查註紀錄表在卷可佐，主張被
    告於受徒刑之執行完畢5年以內故意再犯本案有期徒刑以上
    之罪，構成刑法第47條所規定之累犯，且認被告不知悔改，
    再犯本案，應予以加重其刑等語，而就被告構成累犯之前案
    犯罪紀錄，復經本院於審理時提示臺灣高等法院被告前案紀
    錄表予被告及檢察官表示意見，被告並表示沒有意見等語（
    詳本院卷第34頁），則關於被告構成累犯之事實既已經本院
    進行調查、辯論程序，自可作為本院是否對被告加重其刑之
    裁判基準。又被告前既因酒後駕車之公共危險案件，經法院
    判處10月、6月確定，其理應產生警惕作用因此自我控管，
    不再觸犯有期徒刑以上之罪。然被告卻於有期徒刑執行完畢
    後5 年內，故意再犯本件相同類型之公共危險罪，足見被告
    有其特別惡性，且前罪之徒刑毫無成效，其對於刑罰之反應
    力顯然薄弱，又本件並無適用刑法第59條規定減輕之餘地，
    亦無加重最低法定刑有罪刑不相當之情形，故認有必要依刑
    法第47條第1 項之規定加重其刑。
(三)爰審酌被告明知酒後駕車之危險性，竟枉顧法律禁止規範與
    公眾道路通行之安全，於服用酒類後其呼氣酒精濃度達每公
    升0.75毫克之情況下，猶貿然騎乘普通重型機車上路，惟念
    及被告犯後已知坦承犯行，犯後態度尚可，且幸未造成他人
    傷亡之嚴重結果，暨被告自稱國中畢業之智識程度，擔任工
    地臨時工，月收入約新臺幣2萬餘元，與父母、姊、弟、兒
    子、孫子等同住之家庭經濟生活狀況等一切情狀，量處如主
    文所示之刑，並就有期徒刑及併科罰金刑部分，分別諭知易
    科罰金及易服勞役之折算標準，以資懲儆。
據上論斷，應依刑事訴訟法第273 條之1 第1 項、第299 條第1
項前段、第310條之2、第454條第2項，刑法第185 條之3 第1 項
第1 款前段、第47條第1 項、第41條第1 項前段、第42條第3 項
前段，刑法施行法第1 條之1第1項，判決如主文。
本案經檢察官王鈺玟提起公訴，檢察官蘇聖涵到庭執行職務。
中　　華　　民　　國　　111 　年　　6 　　月　　30　　日
　　　　　　　　　刑事第八庭    法　官　鄭燕璘
以上正本證明與原本無異
如不服本判決應於收受本判後20日內向本院提出上訴書狀，並應
敘述具體理由。其未敘述上訴理由者，應於上訴期間屆滿後20日
內向本院補提理由書狀（均須按他造當事人之人數附繕本）「切
勿逕送上級法院」。
  　　　　　　　　　　　　　　　書記官　楊玉寧
中　　華　　民　　國　　111 　年　　6 　　月　　30　　日
附錄本案論罪科刑法條全文：
中華民國刑法第185條之3
駕駛動力交通工具而有下列情形之一者，處3年以下有期徒刑，
得併科30萬元以下罰金：
一、吐氣所含酒精濃度達每公升零點二五毫克或血液中酒精濃度
    達百分之零點零五以上。
二、有前款以外之其他情事足認服用酒類或其他相類之物，致不
    能安全駕駛。
三、服用毒品、麻醉藥品或其他相類之物，致不能安全駕駛。
因而致人於死者，處3年以上10年以下有期徒刑，得併科2百萬元
以下罰金；致重傷者，處1年以上7年以下有期徒刑，得併科1百
萬元以下罰金。
曾犯本條或陸海空軍刑法第54條之罪，經有罪判決確定或經緩起
訴處分確定，於十年內再犯第1項之罪因而致人於死者，處無期
徒刑或5年以上有期徒刑，得併科3百萬元以下罰金；致重傷者，
處3年以上10年以下有期徒刑，得併科2百萬元以下罰金。

附件：
            臺灣臺南地方檢察署檢察官起訴書
                                     111年度偵字第7230號
　　被　　　告　李志憲　男　47歲（民國00年0月0日生）
　　　　　　　　　　　　住○○市○○區○○路000號
　　　　　　　　　　　　國民身分證統一編號：Z000000000號
上列被告因公共危險案件，業經偵查終結，認應提起公訴，茲將
犯罪事實及證據並所犯法條分敘如下：
　　　　犯罪事實
一、李志憲前因不能安全駕駛之公共危險案件，經臺灣臺南地方
    法院以106年度交易字第152號及106年度交簡字第4626號判
    決有期徒刑10月、6月確定，上開2罪接續執行，於民國107
    年10月1日假釋出監，並於108年1月17日期滿執行完畢。詎
    李志憲仍不知悔改，自111年3月12日晚上6時30分起至同日
    晚上8時許止，在臺南市○○區○○街000號麵攤飲用啤酒，明知
    飲酒後已達不得駕駛動力交通工具之程度，仍基於酒後駕駛
    動力交通工具之犯意，騎乘車牌號碼000-0000號普通重型機
    車上路，嗣於同日晚上8時許，在臺南市○○區○○路000號為警
    攔查，並於同日晚上8時21分許，測得李志憲吐氣所含酒精
    濃度達每公升0.75毫克。
二、案經臺南市政府警察局永康分局報告偵辦。
　　　　證據並所犯法條
一、上揭犯罪事實，業據被告李志憲於警詢及本署偵訊中坦承不
    諱，復有臺南市政府警察局永康分局公共危險案當事人酒精
    測定紀錄表及臺南市政府警察局舉發違反道路交通管理事件
    通知單在卷可稽，被告犯嫌堪以認定。
二、核被告所為，係犯刑法第185條之3第1項第1款之公共危險罪
    嫌。又被告前有如犯罪事實欄所載之論罪科刑及執行情形，
    有本署刑案資料查註紀錄表附卷可憑，其於徒刑執行完畢5
    年內，故意再犯本件有期徒刑以上之罪，為累犯，請依刑法
    第47條第1項規定加重其刑。
三、依刑事訴訟法第251條第1項提起公訴。
　  此　致
臺灣臺南地方法院
中　　華　　民　　國　 111　　年　　4 　　月　　26　　日
　　　　　　　　　　　　　    檢察官  王鈺玟
本件證明與原本無異
中　　華　　民　　國　 111　　年　　5 　　月　　4 　　日
                              書記官  李姵穎
附錄所犯法條:
中華民國刑法第185條之3
駕駛動力交通工具而有下列情形之一者，處 3 年以下有期徒刑
，得併科 30 萬元以下罰金：
一、吐氣所含酒精濃度達每公升零點二五毫克或血液中酒精濃度
    達百分之零點零五以上。
二、有前款以外之其他情事足認服用酒類或其他相類之物，致不
    能安全駕駛。
三、服用毒品、麻醉藥品或其他相類之物，致不能安全駕駛。
因而致人於死者，處 3 年以上 10 年以下有期徒刑，得併科 2
百萬元以下罰金；致重傷者，處 1 年以上 7 年以下有期徒刑，
得併科 1 百萬元以下罰金。
曾犯本條或陸海空軍刑法第 54 條之罪，經有罪判決確定或經緩
起訴處分確定，於十年內再犯第 1 項之罪因而致人於死者，處
無期徒刑或 5 年以上有期徒刑，得併科 3 百萬元以下罰金；致
重傷者，處 3 年以上 10 年以下有期徒刑，得併科 2 百萬元以
下罰金。